臺灣高雄地方法院刑事判決　　　　　　　100年度訴字第925號
公　訴　人　臺灣高雄地方法院檢察署檢察官
被　　　告　施啟航
選任辯護人　張清雄律師
　　　　　　蔡孟珊律師
　　　　　　吳晉賢律師
上列被告因違反兒童及少年性交易防制條例案件，經檢察官提起
公訴（99年度偵字第18048 號），本院判決如下：
    主  文
施啟航共同意圖營利而容留，使未滿十八歲之人為性交易，處有
期徒刑壹年捌月，併科罰金新臺幣肆萬元，罰金如易服勞役，以
新臺幣壹仟元折算壹日。
    事  實
一、施啟航（綽號路比）於民國98年間，經友人介紹擔任酒店經
    紀人之工作，並於尋夢園網站上刊登內容為「有女生缺工作
    嗎？舞廳、傳播、酒店（便服制服）每日薪水3000元以上，
    一個月賺10幾萬其實不難」之應徵酒店小姐之廣告。98年9
    月、10月間某日，未滿18歲代號00000000之少女（84年6 月
    生，真實姓名年籍詳卷，綽號「小佳」，下稱A 女）透過網
    路認識施啟航，並向施啟航表示欲應徵酒店小姐之工作。施
    啟航明知址設高雄市新興區○○○路188 號7 樓之「龍亨酒
    店」，有提供由酒店小姐脫衣陪酒及為男客手淫之服務，且
    知悉A 女當時係未滿18歲之女子，竟仍介紹A 女前往龍亨酒
    店上班，並與真實姓名年籍不詳之龍亨酒店成年男性幹部基
    於共同意圖營利，媒介並容留未滿18歲之女子與他人為性交
    易之集合犯意聯絡，於98年10月間，多次媒介、容留A 女在
    龍亨酒店內脫衣陪酒，並任由不特定酒客任意撫摸A 女之胸
    部、大腿等部位（收費方式不詳），有時並應男客要求為男
    客手淫（俗稱小S ，視男客射精與否，每次代價各為新臺幣
    「下同」1200元、600 元），而從事有對價之猥褻行為；施
    啟航並於A 女上班期間內，多次載送A 女前往龍亨酒店上班
    ，且向A 女收取2000元至3000元不等之佣金。嗣於98年10月
    底，A 女自龍亨酒店離職，於98年12月18日，因逃學為警尋
    獲，並於A 女身上扣得於龍亨酒店上班之上班規定紙卡1 紙
    ，而循線查悉上情。
二、案經高雄市政府警察局新興分局臺灣高雄地方法院檢察署檢
    察官偵查起訴。
    理  由
壹、證據能力部分
一、證人A 女於警詢中之陳述
(一)、按被告以外之人，於審判外之言詞或書面陳述，除法律有規
    定者外，不得作為證據；又被告以外之人於檢察事務官、司
    法警察官或司法警察調查中所為之陳述，與審判中不符時，
    其先前之陳述具有較可信之特別情況，且為證明犯罪事實存
    否所必要者，得為證據，刑事訴訟法第159  條第1項  、第
    159 條之2 分別定有明文。
(二)、查證人A 女於警詢中之證述，核屬被告施啟航以外之人於審
    判外之陳述，為傳聞證據，被告及辯護人對於證人A 女於警
    詢中陳述之證據能力，亦均有所爭執。而證人A 女於本院審
    理中，已到庭進行交互詰問，其於本院審理中所證述之內容
    ，與其於警詢中所述情節多有不符（詳後述）。本院審酌證
    人A 女於製作警詢筆錄時，有其二姑姑徐○○（真實姓名年
    籍詳卷）及社工陪同在場，此觀A 女警詢筆錄之記載及該筆
    錄上徐○○、社工人員之簽名可佐，足見證人A 女於警詢中
    所為陳述，應未受不當外力干擾而具有任意性，不致發生A
    女於本院審理中陳稱：在製作警詢筆錄時，警察說伊如果不
    承認性交易，要把伊抓去關等情。再以，證人A 女於警詢中
    陳述時，距案發時日較近，其記憶自較為清晰深刻，不致因
    時隔日久而遺忘案情，且較無來自被告之壓力而為虛偽不實
    之陳述，或事後串謀而故為迴護被告之機會。反之，證人A
    女於本院審理中作證時，因被告在庭，其作證時所承受之心
    理壓力自較警詢時巨大，應認證人A 女於警詢中之陳述，具
    有較可信之情況，且為證明被告本件犯罪事實所必須，應有
    證據能力。
二、除證人A 女於警詢中之證述外，本判決後引之其餘傳聞證據
    之證據能力，公訴人、被告及辯護人於本院100 年9 月19日
    準備程序中均表示不予爭執，且迄於本案言詞辯論終結前均
    未再聲明異議。本院審酌該等證據資料製作時之情況，並無
    違法不當及證明力明顯過低之瑕疵，亦認為以之作為證據應
    屬適當，依刑事訴訟法第159 條之5 規定，認該等證據資料
    均有證據能力。
貳、認定本案犯罪事實之證據及理由        
一、訊據被告固坦承其在尋夢園網站上刊登前開應徵酒店小姐之
    廣告，並曾於98年間介紹A 女前往高雄市龍亨酒店上班，惟
    否認有何意圖營利媒介、容留使未滿18歲之人為性交易之犯
    行，辯稱：伊不知道A 女未滿18歲，伊帶A 女去龍亨酒店上
    班前，伊有問A 女是否已滿18歲，A 女告訴伊她已滿18歲。
    且伊只是介紹A 女到龍亨酒店去聊天、喝酒，並未告訴A 女
    將來工作需要為客人脫衣陪酒，讓客人撫摸胸部、大腿或為
    男客手淫，伊是告訴A 女不能做這些事情等語。
二、經查：
(一)、被告（綽號路比）於98年間，經友人介紹擔任酒店經紀人之
    工作，並於尋夢園網站上刊登內容為「有女生缺工作嗎？舞
    廳、傳播、酒店（便服制服）每日薪水3000元以上，一個月
    賺10幾萬其實不難」之應徵酒店小姐之廣告。98年9 月、10
    月間某日，A 女透過網路認識被告，並向被告表示欲應徵酒
    店小姐之工作，被告乃與真實姓名年籍不詳之龍亨酒店成年
    男子聯繫後，介紹A 女前往龍亨酒店上班。且被告於A 女在
    龍亨酒店上班期間，曾多次接送A 女上下班，並曾向A 女收
    取約2000元至3000元之佣金等事實，為被告所不爭執，核與
    證人A 女於警詢、本院審理中證稱其係透過被告之介紹至龍
    亨酒店上班乙節相符，此部分應堪認定。
(二)、又證人A 女於98年10月間在龍亨酒店上班期間，曾從事脫衣
    陪酒之服務，且曾以每次600 元或1200元之代價，幫男客提
    供手淫服務（俗稱小S ）1 次等情，復經證人A 女於警詢中
    證陳：當時帶伊去龍亨酒店上班的經紀人是綽號路比的男子
    ，行動電話0000000000號，伊在龍亨酒店上班約有3 個星期
    ，詳細時間已經不記得了，上班時間係晚間10時至隔日5時
    。伊在龍亨酒店稱呼為「小佳」，從事陪酒、脫衣陪酒及小
    S ，所謂的小S 就是幫客人手淫或口交，大S 就是與客人性
    交易。做小S   如果客人有射精收費1200元，沒有射精收費
    600 元，大S 龍亨酒店收5000元。做小S 、大S 是算在伊的
    小費，酒店或經紀人不與伊拆帳，全部由伊自己所得，但做
    小S 公司會向伊收取清潔費300 元，大S 公司會向伊收清潔
    費600 元。伊在龍亨酒店上班期間，曾從事過小S 1 次，大
    S 沒有等語甚明（見警卷第1 頁至第5 頁），復有證人A 女
    陳稱其於龍亨酒店上班之上班規定紙卡1 紙附卷可稽。觀諸
    證人A 女於警詢中所言，其對於在龍亨酒店上班之情形，大
    S 、小S 等性交易之內容、收費方式均陳述明確而具體；且
    證人A 女為84年6 月生，此有A 女之個人基本資料、代號及
    真實姓名對照表各1 份存卷可考，足見證人A 女於98年10月
    案發期間，為年僅14歲之稚齡少女，年紀甚輕，如非其於龍
    亨酒店確曾親身經歷或見聞，以其年齡及社會經驗，實難憑
    空杜撰上情。再者，證人A 女於警局應詢時，有親人及社工
    人員在場陪同，業如前述，而在酒店從事脫衣陪酒之工作或
    進行性交易，並非光彩之事，且坦承該等情節，對於A 女自
    身並無益處，如非確有其事，證人A 女亦無自承上開情節之
    必要，凡此俱徵證人A 女於警詢中所言，應非子虛而堪予採
    信。
(三)、證人A 女於本院審理中，雖改稱：是被告應徵伊到龍亨酒店
    上班，應徵時被告如何跟伊介紹工作的內容伊忘記了，被告
    沒有提到待遇之事，也沒有載送過伊，伊從未拿錢給被告。
    伊在龍亨酒店也沒有從事性交易，只是單純陪酒，伊也沒有
    看過龍亨酒店的小姐做小S 、大S 。伊在警局中提到小S 的
    事，都是伊亂講的，警詢中綽號「路比」的人的電話，是警
    察自己看的云云（見本院卷1  第64頁至第68頁）。然證人A
    女此部分所言，與其前於警詢中之陳述多所齟齬，亦與被告
    迭於警詢、偵查及本院審理中自承其曾自證人A 女處收取佣
    金或介紹費，及曾駕車載送A 女前往龍亨酒店上班等情不符
    。又稽以證人A 女於警詢中，並未供述被告之真實姓名年籍
    資料，僅略稱係綽號「路比」之經紀人帶其前往龍亨酒店上
    班，行動電話為0000000000號等語，如該綽號或行動電話並
    非證人A 女所供出，警員又如何憑空臆測0000000000號行動
    電話之持用人即為綽號「路比」之被告。由上足見，證人A
    女於本院審理中上開證言，應係事後迴護被告之詞，要無可
    採。
(四)、按兒童及少年性交易防制條例第23條第2 項之意圖營利而引
    誘、容留、媒介、協助或以他法使未滿18歲之人為性交易罪
    之成立，不以行為人明知被害人未滿18歲為必要，其有使未
    滿18歲之人為性交易之不確定故意，亦應成立本罪（最高法
    院100 年度台上字第5914號、99年度台上字第5038號判決意
    旨參照）。被告雖辯稱其應徵A 女時，曾詢問A 女是否已滿
    18歲，因A 女告知其已滿18歲，故其不知A 女真實年紀等語
    。然被告既於面試時詢問A 女是否已滿18歲，足見被告對於
    媒介未滿18歲之女子前往酒店上班可能觸法乙節，應有認知
    。而證人A 女於至龍亨酒店上班期間，仍為年僅14歲之少女
    ，是其當時年紀與18歲尚有相當顯著之差距；又證人A 女因
    本案至本院審理中作證時，其年紀為16歲，經本院觀以其長
    相、應答、舉止，亦無任何超齡或異常成熟之情事，則證人
    A 女於98間向被告應徵時之外貌、舉止及談吐，應更為稚嫩
    ，被告自足資識別證人A 女未滿18歲之事實。縱A 女於應徵
    時，曾向被告謊稱已滿18歲，被告亦應確實要求A 女提供具
    體之年齡證明以佐其言，惟依證人A 女於本院審理中所述，
    被告於應徵時，並未要求其出示證件或詢問其學歷或工作經
    驗，其亦未出示任何證件供被告觀看（見本院卷1 第67頁、
    第68頁），被告復自承其未曾詢問A 女之學歷或工作經驗等
    語，可見被告對於A 女之年齡，未為任何查證動作，其自難
    徒以A 女片面所述，作為其不知A 女實際年齡之託辭。再者
    ，被告於A 女至龍亨酒店上班後，仍曾多次載送證人A 女上
    班，且與證人A     女有頻繁之通話情形，此有被告持用之
    0000000000號行動電話與A 女持用之0000000000號行動電話
    之通聯紀錄1 份在卷可參，堪認被告與A 女之接觸機會並非
    單一，則被告對於證人A 女於案發期間仍未滿18歲之事實，
    應有所悉，當屬無疑。
(五)、按兒童及少年性交易防制條例所稱性交易，指有對價之性交
    或猥褻行為，此觀該條例第2 條之規定自明。又所謂猥褻行
    為乃指姦淫以外，足以興奮或滿足性慾之一切色情行為而言
    。A 女於98年10月間，在龍亨酒店內從事脫衣陪酒行為，供
    不特定成年男客任意撫摸其胸部、大腿等身體部位，或為男
    客提供手淫之服務，該等行為顯已對社會產生負面影響，有
    傷風化，且客觀上均已足以刺激或滿足人之性慾，而令一般
    人感覺不堪呈現於眾或不能忍受而排拒，亦足以使普通人產
    生羞恥或厭惡感，已該當刑法上所稱「猥褻」之行為無疑。
    至被告雖辯稱其僅係介紹A 女至龍亨酒店去喝酒聊天，並未
    介紹A 女至酒店從事性交易云云。然酒店為招徠男客，由店
    內小姐從事脫衣陪酒或小S 、大S 等性服務，於現今社會並
    非罕見之事；又證人A 女於龍亨酒店內確曾從事脫衣陪酒及
    為男客手淫之工作，復經本院論述如前。被告既以介紹小姐
    至各酒店上班之經紀人為業，並自小姐上班所得薪資從中賺
    取經紀費，則其對於各酒店之經營型態、小姐工作內容、薪
    資計算方式等自難諉為不知，否則倘經紀人於事前未將工作
    內容、型態明確告知所屬小姐，將來極可能因小姐與酒店人
    員、客人間認知之落差產生各種糾紛，此定為經紀人所不樂
    見。且由被告於尋夢園刊登之前述廣告內容以觀，其既以酒
    店小姐之豐渥收入為號召，其對於其欲媒介酒店之經營型態
    、服務內容及薪資計算依據，自有一定之瞭解。準此，被告
    主觀上應明知龍亨酒店之經營型態包含由店內小姐從事脫衣
    陪酒或小S 等行為，卻仍介紹A 女至龍亨酒店上班，當足認
    定。被告辯稱其對於A 女在龍亨酒店內從事性交易乙事毫不
    知情云云，尚難遽以採信。
(六)、末按共同正犯，在合同之意思內各自分擔犯罪行為之一部，
    相互利用他人之行為，以達其犯罪之目的者，即應對全部所
    發生之結果，共同負責。共同正犯之意思聯絡，不限於事前
    有所協議，其於行為當時，基於相互之認識，以共同犯罪之
    意思參與者，亦無礙於共同正犯之成立，且其表示之方法，
    不以明示通謀為必要，即相互間有默示之合致，亦無不可。
    再共同正犯之意思聯絡，原不以數人間直接發生者為限，即
    有間接聯絡者亦包括在內。查被告於警詢中供稱：伊是與龍
    亨酒店一名綽號「阿賢」男子接觸，介紹小姐進入該酒店上
    班，「阿賢」有無確認「小佳」的身分伊我不知道（見警卷
    第18頁）；於偵查中供述：伊到龍亨酒店去時，是跟伊一位
    叫「阿仁」的人接觸（見偵查卷第42頁）；於本院審理中供
    陳：因為龍亨酒店有缺小姐，伊是將A 女介紹給龍亨酒店的
    「阿仁」，他專門帶客人去酒店等語（見本院卷1 第12頁）
    。是被告就龍亨酒店內與其接洽處理A 女至該酒店上班事宜
    之人之姓名，前後所述雖未盡一致，然被告本身係擔任經紀
    人，並未實際在龍亨酒店任職，其欲介紹、應徵A 女至龍亨
    酒店上班，自仍須經過龍亨酒店之負責人或幹部人員首肯。
    承上所述，被告已知A 女未滿18歲，仍為圖賺取經紀費，經
    與龍亨酒店之成年幹部人員聯繫後，介紹A 女至龍亨酒店上
    班從事前開有對價之猥褻行為性交易，並由龍亨酒店之幹部
    人員在前開A 女上班期間內，多次媒介並進而容留A 女在該
    酒店內與不特定男客從事猥褻行為性交易，則被告與該龍亨
    酒店之不詳成年幹部間，自屬相互利用他人行為，以達媒介
    並進而容留未滿18歲之A 女，使之為性交易之犯罪目的，其
    2 人均有意圖營利容留未滿18歲之A 女為性交易之犯意聯絡
    及行為分擔，至為灼然。
三、綜上，本件事證明確，被告犯行堪以認定。
參、論罪科刑
一、按兒童及少年性交易防制條例為有關兒童及少年性交易防制
    事項之特別法，優先於他法適用，該條例未規定者，始適用
    其他法律之規定，該條例第5 條定有明文。意圖營利，引誘
    、容留、媒介、協助或以他法，使未滿18歲之人為性交易者
    ，該條例第23條第2 項既有處罰之特別規定，自無適用刑法
    第231 條第1 項、第233 條第2 項規定之餘地（最高法院89
    年度台上字第1776號判決意旨可資參照）。復按兒童及少年
    性交易防制條例第23條之罪所稱之「媒介」，係指居間介紹
    使男女為性交易行為而言；所稱「容留」，則指提供性交易
    之場所之謂。如行為人媒介於前，復加以容留在後，其媒介
    之低度行為應為容留之高度行為所吸收，僅論以容留罪名（
    最高法院100 年度台上第2478號、99年度台上字第2184號判
    決意旨可供參照）。是核被告所為，係犯兒童及少年性交易
    防制條例第23條第2 項之意圖營利而容留使未滿18歲之人為
    性交易罪。被告媒介之低度行為，應為容留之高度行為所吸
    收。公訴意旨雖未論及被告意圖營利而「容留」使未滿18歲
    之人為性交易之犯罪事實，然此部分與業經起訴之被告媒介
    行為有吸收犯之實質上一罪關係，自為起訴效力所及，本院
    自應予以審理，且該二者因屬同一條項，亦無變更起訴法條
    之問題。
二、被告與前述真實姓名年籍不詳之成年酒店幹部間，就上開犯
    行，有犯意之聯絡與行為之分擔，應論以共同正犯。公訴意
    旨漏未論及前開共同正犯之情事，亦有未洽。又刑事法若干
    犯罪行為態樣，本質上原具有反覆、延續實行之特徵，立法
    時既予特別歸類，定為犯罪構成要件之行為要素，則行為人
    基於概括之犯意，在密切接近之一定時、地持續實行之複次
    行為，倘依社會通念，於客觀上認為符合一個反覆、延續性
    之行為觀念者，於刑法評價上，即應僅成立一罪，學理上所
    稱「集合犯」之職業性、營業性或收集性等具有重複特質之
    犯罪均屬之，例如經營、從事業務、收集、販賣、製造、散
    布等行為概念者是。本案被告於上開期間，多次容留未滿18
    歲女子即證人A 女為有代價之猥褻行為，於自然概念上雖屬
    數行為，然其係基於營利之意圖而持續為之，依上開之說明
    ，核屬基於營業動機之單一犯罪計劃所為之集合行為，於法
    律評價上為營業犯性質之集合犯，而屬包括一罪之實質上一
    罪，為法律上之一行為，仍論以一罪為已足。
三、復以刑事審判旨在實現刑罰權之分配之正義，故法院對有罪
    被告之科刑，應符合罪刑相當之原則，使輕重得宜，罰當其
    罪，以契合社會之法律感情，故刑法第57條明定科刑時應審
    酌一切情狀，尤應注意該條所列10款事項以為科刑輕重之標
    準，並於同法第59條賦予法院以裁量權，如認犯罪之情狀可
    憫恕，認科以最低度刑仍嫌過重者，得酌量減輕其刑，俾使
    法院就個案之量刑，能適當斟酌。查兒童及少年性交易防制
    條例第23條第2 項意圖營利而媒介未滿18歲之人為性交易罪
    ，其法定刑為3 年以上10年以下有期徒刑，併科500 萬元以
    下罰金，不可謂不重；惟本件被告容留使A 女為性交易以營
    利之期間未達1 月，被告獲利亦甚為有限，又被告為本案犯
    行時，方甫成年，年紀甚輕，思慮尚欠周詳，其父母並均已
    過世，無法對其行為為適當之教導及督促。綜觀被告本件客
    觀犯罪情節及主觀惡性，暨其犯罪所生結果，不無法重情輕
    之情，本院認被告犯罪之情狀顯可憫恕，如科以最低度刑，
    仍嫌過重，爰依刑法第59條規定減輕其刑。
四、茲審酌被告年輕力壯，不以正當手段營生，竟媒介、容留未
    滿18歲之A 女從事性交易，危害A 女身心健康及扭曲A 女之
    正確價值觀，對於社會道德及善良風俗亦生不良影響，並衡
    以其素行、生活狀況、犯罪之動機、手段及犯罪後仍否認犯
    行之態度等一切情狀，量處如主文所示之刑，並就罰金部分
    諭知易服勞役之折算標準，以示懲儆。扣案之上班規定紙卡
    1 紙，係於A 女身上扣得，而為A 女所有之物，並非被告所
    有，且觀以該紙卡之內容，亦與性交易無直接關連，爰不於
    本案為沒收之諭知。
據上論斷，應依刑事訴訟法第299 條第1 項前段，兒童及少年性
交易防制條例第23條第2 項，刑法第11條前段、第28條、第59條
、第42條第3 項前段，判決如主文。
本案經檢察官錢義達到庭執行職務。
中    華    民    國   100    年    12    月    29    日
                  刑事第七庭    審判長法  官  陳  箐
                                      法  官  廖華君
                                      法  官  吳佳穎
以上正本證明與原本無異。
如不服本判決應於收受送達後10日內向本院提出上訴書狀，並應
敘述具體理由；如未敘述上訴理由者，應於上訴期間屆滿後20日
內向本院補提理由書（均須按他造當事人之人數附繕本）「切勿
逕送上級法院」。
中    華    民    國   100    年    12    月    29    日
                                      書記官  黃淑菁
附錄犯罪科刑法條：
兒童及少年性交易防制條例第23條
引誘、容留、媒介、協助或以他法，使未滿18歲之人為性交易者
，處1 年以上7 年以下有期徒刑，得併科新臺幣300 萬元以下罰
金。以詐術犯之者，亦同。
意圖營利而犯前項之罪者，處3 年以上10年以下有期徒刑，併科
新臺幣500萬元以下罰金。
媒介、收受、藏匿前2 項被害人或使之隱避者，處1 年以上7 年
以下有期徒刑，得併科新臺幣300 萬元以下罰金。
前項收受、藏匿行為之媒介者，亦同。
前4 項之未遂犯罰之。